【裁判字號】    99,訴,775
【裁判日期】    990824
【裁判案由】    違反毒品危害防制條例
【裁判全文】
臺灣屏東地方法院刑事判決               99年度訴字第775號
公  訴  人  臺灣屏東地方法院檢察署檢察官
被      告  甲○○
上列被告因違反毒品危害防制條例案件，經檢察官提起公訴（99
年度毒偵字第965 號），嗣被告於本院準備程式進行中先就被訴
事實為有罪之陳述，本院告知被告簡式審判之旨，並聽取當事人
之意見後，本院合議庭裁定改由受命法官獨任依簡式審判程式審
理，判決如下：
    主  文
甲○○施用第一級毒品，累犯，處有期徒刑玖月。
    事  實
一、甲○○前於民國95年間因施用毒品案件，經本院以95年度毒
    聲字第350 號裁定送觀察勒戒，因認無繼續施用毒品之傾向
    ，於95年12月12日執行完畢釋放出所，由臺灣屏東地方法院
    檢察署檢察官於95年12月22日以95年毒偵字第1821號為不起
    訴處分確定。又於96年間因竊盜案件，經本院以96年度簡字
    第1199號判決判處有期徒刑4 月確定，同年度另因施用毒品
    等案件，經本院各以96年度訴字第872 號、96年度訴字第13
    60號等判決各判處有期徒刑7 月、7 月確定，上開案件再經
    本院以97年度聲字第459 號裁定合併定應執行有期徒刑1 年
    4 月確定，於97年3 月13日入監執行，嗣於98年5 月22日因
    縮短刑期假釋出監，所餘刑期交付保護管束，並於98年6 月
    6 日假釋期滿未經撤銷以已執行完畢論。詎猶不知悔改，於
    觀察、勒戒執行完畢釋放後5 年內，明知海洛因屬第一級毒
    品，不得持有及施用，仍基於施用第一級毒品之犯意，於99
    年1 月28日上午10時許，在屏東市屏東公園以將海洛因摻水
    由針筒注射之方式施用第一級毒品海洛因1 次。嗣於同日下
    午3 時許，在屏東縣屏東市○○路上因形跡可疑為警盤查時
    查獲。嗣經警採尿送驗，檢出海洛因代謝後之嗎啡陽性反應
    ，始悉上情。
二、案經屏東縣政府警察局屏東分局報請臺灣屏東地方法院檢察
    署檢察官偵查起訴。
    理  由
一、本案被告甲○○所犯施用毒品案件，並非法定刑為死刑、無
    期徒刑或最輕本刑3 年以上有期徒刑之罪，亦非高等法院管
    轄第一審之案件，而被告於本院準備程序中就被訴事實為有
    罪之陳述，本院合議庭乃裁定由受命法官獨任進行簡式審判
    程序。又簡式審判程序之證據調查，依刑事訴訟法第273 條
    之2 規定，不受同法第159 條第1 項審判外陳述排除之限制
    ，再被告對於卷內之各項證據，亦不爭執證據能力，故卷內
    所列之各項證據，自得作為證據，先予敘明。
二、上開犯罪事實，業經被告甲○○於本院坦承不諱，且被告為
    警查獲時，採尿送驗結果呈嗎啡（即海洛因水解後之反應）
    之陽性反應，有屏東縣警察局屏東分局毒品案件涉嫌人尿液
    採證編號姓名對照表、臺灣檢驗科技股份有限公司濫用藥物
    尿液檢驗報告各1 紙在卷可稽；參以上述鑑驗結果，係檢驗
    機關本於專業知識及以精密儀器或科學檢驗方法所得之結論
    ，自可憑信。此外，復有偵查報告、照片2 張等在卷可考。
    綜上，足認被告上開任意性自白與事實相符，堪予採信。從
    而本件事證明確，被告犯行洵堪認定，應依法論科。
三、查海洛因係屬毒品危害防制條例第2 條第2 項第1 款所稱之
    第一級毒品，不得持有、施用，被告竟持以施用，是核被告
    所為，係犯毒品危害防制條例第10條第1 項之施用第一級毒
    品。至被告於施用前持有第一級毒品海洛因之低度行為應被
    施用之高度行為所吸收，不另論罪。又被告前有如事實欄所
    示之科刑及執行情形，有臺灣屏東地方法院檢察署刑案資料
    查註紀錄表、臺灣高等法院被告前案紀錄表各1 份附卷足憑
    ，其於刑之執行完畢後5 年內，故意再犯本件有期徒刑以上
    之罪，為累犯，應依刑法第47條第1 項加重其刑。爰審酌被
    告前已有如事實欄所述施用毒品之犯罪資料，然未能因此知
    所警惕、謹慎行止，仍不思自律，猶自陷於毒癮之害，復犯
    下本案，原不宜寬貸，惟念其施用毒品乃自戕行為，被告復
    已坦承罪行，犯後態度尚可等一切情狀，量處如主文所示之
    刑，以示懲儆。
據上論斷，應依刑事訴訟法第299 條第1 項前段、第273 條之1
第1 項，毒品危害防制條例第10條第1 項，刑法第11條前段、第
47條第1 項，判決如主文。
本案經檢察官曾士哲到庭執行職務
中    華    民    國    99    年    8     月    24    日
                  刑事第四庭    法  官  李謀榮
以上正本證明與原本無異。
如不服本判決應於收受判決後10日內向本院提出上訴書狀，並
應敘述具體理由；其未敘述上訴理由者，應於上訴期間屆滿後
20日內向本院補提理由書（均須按他造當事人之人數附繕本）
「切勿逕送上級法院」。
中    華    民    國    99    年    8     月    24    日
                                書記官  蔡進吉
附錄本案論罪科刑法條：
毒品危害防制條例第10條
施用第一級毒品者，處6 月以上5 年以下有期徒刑。
施用第二級毒品者，處3 年以下有期徒刑。

司法院資訊處製作；財團法人民間司法改革基金會備份。
